臺灣高等法院刑事裁定
111年度聲字第1167號
聲  請  人  臺灣高等檢察署檢察官
受  刑  人  盧靖宇



上列聲請人因受刑人數罪併罰有二裁判以上，聲請定其應執行之
刑（聲請案號：111年度執聲字第554號），本院裁定如下：
    主  文
盧靖宇犯如附表所示各罪所處之刑，應執行有期徒刑陸年肆月。
    理  由
一、聲請意旨略以：受刑人盧靖宇因違反毒品危害防制條例等數
    罪，先後經判決確定如附表，經其請求檢察官聲請定執行刑
    ，爰依刑事訴訟法第477條第1項、刑法第50條第2項、第51
    條第5款規定聲請裁定等語。
二、按裁判確定前犯數罪者，併合處罰之。但有下列情形之一者
    ，不在此限：一、得易科罰金之罪與不得易科罰金之罪；二
    、得易科罰金之罪與不得易服社會勞動之罪；三、得易服社
    會勞動之罪與不得易科罰金之罪；四、得易服社會勞動之罪
    與不得易服社會勞動之罪；前項但書情形，受刑人請求檢察
    官聲請定應執行刑者，依第51條規定定之；數罪併罰，有二
    裁判以上者，依刑法第51條之規定，定其應執行之刑；刑法
    第50條、第53條分別定有明文。次按法律上屬於自由裁量之
    事項，有其外部性界限及內部性界限，並非概無拘束。依據
    法律之具體規定，法院應在其範圍選擇為適當之裁判者，為
    外部性界限；而法院為裁判時，應考量法律之目的，及法律
    秩序之理念所在者，為內部性界限；法院為裁判時，二者均
    不得有所踰越。在數罪併罰，有二裁判以上，定其應執行之
    刑時，固屬於法院自由裁量之事項，然仍應受前揭外部性界
    限及內部性界限之拘束；上開更定之應執行刑，不應比前定
    之應執行刑加計其他裁判所處刑期後為重，否則即與法律秩
    序理念及法律目的之內部界限有違，難認適法（最高法院80
    年台非字第473號判例、93年度台非字第192號判決意旨可資
    參照）。
三、經查：
(一)受刑人盧靖宇所犯如附表所示之罪，前經臺灣新北地方法院
    、本院判處如附表所示之刑（附表編號2之最後事實審「法
    院」、「案號」、「判決日期」欄，應分別更正為「臺灣高
    院」、「107年度上更一字第76號」、「107/10/04」；附表
    編號3、4之「偵查（自訴）機關年度案號」欄，均應更正為
    「新北地檢107年度毒偵字第4706號、107年度偵字第32449
    號」；附表編號9之「偵查（自訴）機關年度案號」欄，應
    更正為「新北地檢106年度偵字第6600、14869號」；附表編
    號10之「偵查（自訴）機關年度案號」欄，應更正為「新北
    地檢107年度毒偵字第6565、7065號」），均經分別確定在
    案，且各罪均為附表編號1裁判確定前所犯，本院亦為最後
    事實審之法院，有各該刑事判決書及本院被告前案紀錄表在
    卷可稽。又附表編號1、3至6所示之罪所處之刑為得易科罰
    金之刑，附表編號2、7至10所示之罪所處之刑均為不得易科
    罰金之刑，合於刑法第50條第1項但書第1款之情形，須經受
    刑人請求檢察官聲請定其應執行刑，始得依刑法第51條之規
    定定其應執行刑。茲檢察官依受刑人之請求，聲請就附表所
    示各罪定其應執行之刑，此有受刑人簽名之「定刑聲請切結
    書」乙份在卷可憑（本院卷第8頁），本院審核認聲請為適
    當，應予准許。並審酌被告於短期間內多次犯施用第一級、
    第二級毒品等罪刑，編號8、9所示案件亦係與毒品相關犯行
    ，刑法第51條第5款原係採限制加重原則，而非累加原則之
    意旨，又被告所犯如附表編號1至7所示之罪，前經本院以10
    8年度聲字第3719號裁定應執行刑有期徒刑2年10月確定，兼
    衡受刑人犯罪行為之不法與罪責程度、附表各罪彼此間之關
    聯性、附表各罪所反應受刑人之人格特性與傾向、對受刑人
    施以矯正之必要性等裁量內部性界限，及附表所示各罪宣告
    刑總和上限之外部性界限，依刑法第51條第5款規定，就附
    表所示各罪所處之刑，定其應執行之刑如主文所示。
(二)按裁判確定前犯數罪併合處罰之案件，有二以上裁判，應依
    刑法第51條第5款至第7款定應執行之刑，茍經檢察官聲請時
    ，最後事實審法院即應以裁定定其應執行之刑，殊不能因數
    罪中之一部分犯罪之刑業經執行完畢，即謂與刑法第50條規
    定「裁判確定前犯數罪者，併合處罰」之要件不符（最高法
    院104年度台抗字第899號判決要旨參照）；又數罪併罰之數
    刑罰有部分縱已執行完畢，於嗣後與他罪合併定執行刑，乃
    由檢察官換發執行指揮書執行應執行刑時，其前已執行之有
    期徒刑部分，應予扣除而已，非謂此種情形即不符數罪併罰
    要件（最高法院104年度台抗字第907號判決亦同此意旨）。
    查受刑人所犯附表編號1至7所示之罪雖已執行完畢，有本院
    被告前案紀錄表附卷可稽，惟與附表編號8至10所示之罪合
    於數罪併罰之要件，揆諸前揭說明，仍應就附表編號1至10
    所示之罪所處之刑，合併定應執行刑，附此敘明。
四、據上論斷，依刑事訴訟法第477條第1項，刑法第50條第1項
    第1款、第2項、第53條、第51條第5款，裁定如主文。
中　　華　　民　　國　　111 　年　　4 　　月　　14　　日
                  刑事第九庭    審判長法　官  潘翠雪
                                      法　官  陳信旗
                                      法　官  俞秀美
以上正本證明與原本無異。
如不服本裁定，應於收受送達後五日內向本院提出抗告狀。
                                      書記官  謝崴瀚
中　　華　　民　　國　　111 　年　　4 　　月　　15　　日
附表　　
編          號  1 2 3 罪          名  毒品危害防制條例 毒品危害防制條例 毒品危害防制條例 宣    告    刑  有期徒刑4月 有期徒刑7月 有期徒刑6月 犯  罪  日  期  106/09/14 106/09/14 107/06/03 偵查(自訴)機關 年  度  案  號  新北地檢106年度毒偵字第8537號 新北地檢106年度毒偵字第8537號 新北地檢107年度毒偵字第4706號、107年度偵字第32449號 最  後 事實審 法    院 新北地院 臺灣高院 新北地院  案    號 106年度審訴字第 2085號 107年度上更一字第 76號 108年度審訴字第 109號  判決日期 107/03/09 107/10/04 108/03/08 確  定 判  決 法    院 臺灣高院 最高法院 新北地院  案    號 107年度上訴字第 1658號 108年度台上字第 251號 108年度審訴字第 109號  判    決 確定日期 107/06/21 108/01/10  108/04/02  是否為得易科 罰 金 之 案 件  是 否 是 備        註  編號1至7 新北地檢108年度執更字第5109號 應執行有期徒刑2年10月（已執畢）   
編          號  4 5 6 罪          名  毒品危害防制條例 毒品危害防制條例 毒品危害防制條例 宣    告    刑  有期徒刑2月 有期徒刑6月 有期徒刑4月 犯  罪  日  期  107/06/03 107/04/07 107/02/27 偵查(自訴)機關 年  度  案  號  新北地檢107年度毒偵字第4706號、107年度偵字第32449號 新北地檢107年度毒偵字第3077號 新北地檢107年度毒偵字第3077號 最  後 事實審 法    院 新北地院 臺灣高院 臺灣高院  案    號 108年度審訴字第 109號 108年度上訴字第 341號 108年度上訴字第 341號  判決日期 108/03/08 108/04/30 108/04/30 確  定 判  決 法    院 新北地院 臺灣高院 臺灣高院  案    號 108年度審訴字第 109號 108年度上訴字第 341號 108年度上訴字第 341號  判    決 確定日期 108/04/02  108/05/21  108/05/21  是否為得易科 罰 金 之 案 件  是 是 是 備        註  編號1至7 新北地檢108年度執更字第5109號 應執行有期徒刑2年10月（已執畢）   
編          號  7 8 9 罪          名  毒品危害防制條例 毒品危害防制條例 毒品危害防制條例 宣    告    刑  有期徒刑7月 有期徒刑3年10月 有期徒刑3年6月 犯  罪  日  期  107年3月1日4時35分許為警採尿回溯26小時內某時 107/06/10 106/02/16- 106/02/17 偵查(自訴)機關 年  度  案  號  新北地檢107年度毒偵字第3077號 新北地檢107年度偵字第17594號 新北地檢106年度偵字第6600、14869號 最  後 事實審 法    院 臺灣高院 臺灣高院 臺灣高院  案    號 108年度上訴字第 341號 107年度上訴字第 3707號 107年度上訴字第 1039號  判決日期 108/04/30 108/04/10 107/12/12 確  定 判  決 法    院 臺灣高院 最高法院 最高法院  案    號 108年度上訴字第 341號 108年度台上字第 3676號 108年度台上字第 3853號  判    決 確定日期 108/05/21  108/11/14  108/11/27  是否為得易科 罰 金 之 案 件  否 否 否 備         註   編號1至7 新北地檢108年度執更字第5109號 應執行有期徒刑2年10月（已執畢） 新北地檢108年度執字第17230號 新北地檢109年度執字第118號 
編          號  10 以下空白  罪          名  毒品危害防制條例   宣    告    刑  有期徒刑9月   犯  罪  日  期  107/06/09   偵查(自訴)機關 年  度  案  號  新北地檢107年度毒偵字第6565、7065號   最  後 事實審 法    院 臺灣高院    案    號 108年度上訴字第 1146號    判決日期 109/01/07   確  定 判  決 法    院 臺灣高院    案    號 108年度上訴字第 1146號    判    決 確定日期 109/02/11    是否為得易科 罰 金 之 案 件  否   備         註   新北地檢109年度執字第2742號